【裁判字號】    92,上易,1999
【裁判日期】    921209
【裁判案由】    竊盜
【裁判全文】
臺灣高等法院臺中分院刑事判決            民國九十二年度上易字第一九九九號
    上  訴  人  臺灣彰化地方法院檢察署檢察官
    被      告  戊○○
右上訴人因被告竊盜案件，不服臺灣彰化地方法院中華民國九十二年八月二十八日第
一審判決（民國九十二年度易字第九二二號，起訴案號：臺灣彰化地方法院檢察署民
國九十二年度偵字第五三八二號，併辦案號：九十二年偵字第六八四四號、第七二四
七號、第八七八三號），提起上訴，本院判決如左：
    主      文
原判決撤銷。
戊○○連續於夜間侵入住宅竊盜未遂，處有期徒刑陸月，如易科罰金，以佰元折算
壹日。
    事      實
一、戊○○前於民國（下同）九十二年三月七日，甫因竊盜案件，經原法院以九十一
    年度彰簡字第五六一號判處罰金三千元，緩刑二年確定，仍不知警惕，因無正當
    職業，缺乏經濟來源，竟基於意圖為自己不法所有之概括犯意：(一)於九十二年六
    月二十五日十五時許，徒手將丁○○所有位於彰化縣鹿港鎮○○路七十六號住處
    （前方經營理髮廳）木門往上抬起，使其門扣鬆脫後，再將木門往內推開，而入
    內竊取丁○○放置於玻璃櫥櫃、書桌抽屜及廚房抽屜內之新臺幣（下同）五百元
    紙鈔一張及硬幣三百元，得手後花用一空。(二)戊○○食髓知味，復於同年七月三
    日凌晨零時許夜間，再以前開方式，侵入丁○○上址住處，並開啟屋內抽屜欲行
    竊時，因未發現財物，並遭巡邏之員警當場查獲而未得逞。(三)戊○○又於九十二
    年九月一日十六時三十分許，騎腳踏車經過彰化縣秀水鄉○○村○○路十號前時
    ，因見丙○○所有停放在路旁之車號八Ｌ－九九四六號自小客車車門未上鎖，竟
    意圖為自己不法之所有，徒手打開車門而竊取車內置物盒之硬幣二百十二元，得
    手後正欲離開之際，為警在上址當場查獲。(四)戊○○又意圖為自己不法所有，於
    九十二年十一月九日凌晨二時三十分許，在彰化縣彰化市○○路一七一號前，見
    停放該地之車牌號碼ＱＤ－七四五０號自用小客車的左後車門鎖損壞（該車係乙○○所有），當時無人注意之際，遂開車門進入車內，徒手竊取乙○○放在車上
    置物箱內之零錢現金新台幣（下同）二百二十五元。得手後正欲離去之際，旋為
    警當場查獲，並扣得現金二百二十五元，始知上情。
二、案經彰化縣警察局鹿港分局、彰化分局報請臺灣彰化地方法院檢察署檢察官偵查
    起訴及移送併辦。
    理      由
一、關於右開事實欄一－(一)、(二)部分，業據被告戊○○於原審及本院審理時坦承不諱
    ，核與被害人丁○○於警訊時指訴失竊之情節相符，復有現場照片二幀附卷可稽
    。關於右開事實欄一－(三)部分，亦經被告於警訊、偵查中及本院審理時供認不諱
    ，核與被害人丙○○指訴之情節相符，復有贓物認領保管單一紙及照片四幀在卷
    可資佐證。關於右開事實欄一－(四)部分，已據被告於警訊、偵查中及本院審理時
    供承不諱，核與被害人乙○○於警訊時所為指述相符，並有照片、現場圖、扣押
    筆錄、扣押物品目錄表、扣押物品收據及贓物認領保管單在卷可佐。本件事證明
    確，被告竊盜犯行至堪認定，應予依法論科。
二、按被告所入侵行竊之處所彰化縣鹿港鎮○○路七十六號，其大門為一拖式木門（
    下方有軌道），而被告係以將木門往上抬起，使其門扣鬆脫後，再將木門往內推
    開之方式而入內行竊，此據被告陳明在卷，復有現場照片可供比對，被告並未毀
    壞門扇或破壞任何諸如門鎖之安全設備，核被告事實欄一－(一)、(三)、(四)部分所為
    ，均係犯刑法第三百二十條第一項之普通竊盜罪，事實欄一－(二)部分所為，係犯
    同法第三百二十一條第一項第一款、第二項之夜間侵入住宅竊盜未遂罪。公訴人
    認被告事實欄一－(一)部分竊盜犯行係犯刑法第三百二十一條第一項第一、二款之
    加重竊盜犯行，容有未洽，應予變更；又公訴人復認被告事實欄一－(二)部分之竊
    盜未遂犯行，除觸犯刑法第三百二十一條第一項第一款外，尚該當於同條項第二
    款之要件，亦有未合，附此說明。被告先後四次竊盜犯行，時間緊接，顯係基於
    概括之犯意，觸犯構成要件相同之罪名，應依連續犯之例加重其刑，並論以夜間
    侵入住宅竊盜未遂罪，並按既遂犯之刑減輕之，且依刑法第七十一條第一項之規
    定，先加後減之。原審對於被告予以論罪科刑，固非無見，惟查事實欄一－(三)、
    (四)部分，與本案係屬連續犯關係，為裁判上之一罪，原審未及予以一併審理，即
    有未合，檢察官上訴意旨執此指摘原判決不當，為有理由，應由本院將原判決予
    以撤銷改判，爰審酌被告甫因竊盜案件判決確定並於緩刑中，仍不知警惕及其犯
    罪之動機、智識程度、品性、目的、手段、所竊取之財物價值、犯罪所生之損害
    及犯罪後態度等一切情狀，量處如主文所示之刑，並諭知易科罰金之折算標準，
    以示懲儆。
三、據上論斷，應依刑事訴訟法第三百六十九條第一項前段、第三百六十四條、第二
    百九十九條第一項前段、第三百條，刑法第五十六條、第三百二十一條第一項第
    一款、第二項、第二十六條前段、第四十一條第一項前段，罰金罰鍰提高標準條
    例第二條，判決如主文。
本案經檢察官甲○○到庭執行職務。
中      華      民      國      九十二   年     十二      月     九     日
                                臺灣高等法院臺中分院刑事第九庭
                                      審判長法  官  吳  重  政
                                            法  官  趙  春  碧
                                            法  官  康  應  龍
右正本證明與原本無異。
不得上訴。
                                            書記官  林  育  德
中      華      民      國      九十二   年     十二      月     十     日
附錄：
刑法第三百二十一條第一項第一款、第二項
犯竊盜罪而有左列情形之一者，處六月以上五年以下有期徒刑：
一  於夜間侵入住宅或有人居住之建築物、船艦或隱匿其內而犯之者。
前項之未遂犯罰之。                                                      Ｉ


司法院資訊處製作；財團法人民間司法改革基金會備份。
